Minutes et répertoires du notaire Jean YVER, 1562 - 6 novembre 1573 (étude XXXVI)
Archives nationales
- Minutes de Jean YVER, 1562 - 1573; MC/ET/XXXVI/18 - MC/ET/XXXVI/24
  - Minutes. 1563, 20 mars - 1564, 31 mars, 20 mars 1563 - 31 mars 1564; MC/ET/XXXVI/19; Document détérioré.
    - Vente de divers immeubles par haut et puissant seigneur messire Jean de Lhopital, tant en son nom que comme se portant fort de messire Simon [Henry] de Lhopital, son frère, vicomte de Vaulx, sr. de Manneville., 9 octobre 1564; MC/ET/XXXVI/19
      E. Caron, A travers les minutes des notaires parisiens [étude XXXVI, env. 990 actes], 1559-1577, Paris, 1900, notice n°161 (voir contexte dans le Plan d’orientation général - Notaires de Paris, guides thématiques du Minutier).
      acte de vente; Lhopital, Jean de; Lhopital, Henry de
  - Minutes. 1567, MC/ET/XXXVI/20; Document détérioré.
    à classer, 1566, suivant l'ancienne coutume et 1567, suivant l'édit du roi.
    - Obligation par Renée de Savoie, femme et épouse de haut et puissant seigneur M. Jacques d'Urfé, sr dudit lieu, conseiller et chambellan ordinaire du roi et bailly de Forez à noble homme ..... de Gadagne, sr de Boutheom, sénéchal de Lyon, gentilhomme ordinaire de la chambre du roi, de la somme de 5,000 l., 1567
      E. Caron, A travers les minutes des notaires parisiens [étude XXXVI, env. 990 actes], 1559-1577, Paris, 1900, notice n°309 (voir contexte dans le Plan d’orientation général - Notaires de Paris, guides thématiques du Minutier).
      obligation; Lyon (Rhône); Savoie, Renée de (153.?-1587); Urfé, Jacques d' (1534-1574); Gadagne; officier de la Chambre du roi (Ancien Régime); officier (armée)
    - Obligation de 448 écus d'or soleil par haut et puissant seigneur dame Hélène d'Illiers, dame de Manou, Milly et de la Ferrière, veuve de haut et puissant seigneur Mre Jean d'O, en son vivant, chevalier de l'ordre du gentilhomme de sa chambre et capitaine des gardes écossaises de sa majesté sr dudit lieu d'O, Maillebois, etc., au profit de Nicolas Lesueur, comme tuteur des enfants mineurs de Jacques Lesueur, conseiller du roi au Châtelet de Paris., 1567
      E. Caron, A travers les minutes des notaires parisiens [étude XXXVI, env. 990 actes], 1559-1577, Paris, 1900, notice n°290 (voir contexte dans le Plan d’orientation général - Notaires de Paris, guides thématiques du Minutier).
      obligation; Illiers, Hélène d'; O, Jean d'; Lesueur, Nicolas; Lesueur, Jacques
    - Quittance par Joseph Lechany et Antoine Boisseau, fournissant l'argenterie du roi, à Jean Du Faultier, trésorier général de Mgr le duc d'Alençon, de 265 l. 3 s. 6 d., 1567
      E. Caron, A travers les minutes des notaires parisiens [étude XXXVI, env. 990 actes], 1559-1577, Paris, 1900, notice n°289 (voir contexte dans le Plan d’orientation général - Notaires de Paris, guides thématiques du Minutier).
      quittance; Lechany, Joseph; Boisseau, Antoine; Du Faultier, Jean
    - Transport par M. Martin de Beaune, abbé de Coulombs, chancelier de la reine, à M. Michel Buffet, avocat en la cour du parlement, des sommes et deniers à recouvrer des dettes actives dues à feu Mre Jacques de Beaune, sr de Semblançay, 1567 (?).
      E. Caron, A travers les minutes des notaires parisiens [étude XXXVI, env. 990 actes], 1559-1577, Paris, 1900, notice n°328 (voir contexte dans le Plan d’orientation général - Notaires de Paris, guides thématiques du Minutier).
      cession; Beaune, Martin de; Beaune, Jacques de; Buffet, Michel; abbé; avocat au parlement (Ancien Régime)
    - Bail d'un jardin par M. François de Maulevrier sr de Tailleville, gentilhomme du roi, baron de la Rochemulot et de Boudault, etc., 1567
      E. Caron, A travers les minutes des notaires parisiens [étude XXXVI, env. 990 actes], 1559-1577, Paris, 1900, notice n°321 (voir contexte dans le Plan d’orientation général - Notaires de Paris, guides thématiques du Minutier).
      bail; Maulevrier, François de
    - Marché d'approvisionnement de boucherie, volailles, gibiers, charcuterie et poissonnerie de la maison de messire le duc d'Anjou et de Bourbonnays, frère du roi. En la présence de haut et puissant seigneur Mre François de Karnoneuvy, chevalier de l'ordre du roi, gouverneur de la personne et superintendant de la maison de mond. seigneur le duc et de nobles seigneurs Charles de Strozzi, maître d'hôtel ordinaire, et autres, trésorier et contrôleur de la maison dudit duc. A été sous le bon plaisir et vouloir du roi et de la reine, baillé à Jullian Martin et Pierre Roger, marchans demeurans à Amboise. Chaque fourniture est détaillée et taxée., 8 janvier 1567; MC/ET/XXXVI/20
      E. Caron, A travers les minutes des notaires parisiens [étude XXXVI, env. 990 actes], 1559-1577, Paris, 1900, notice n°249 (voir contexte dans le Plan d’orientation général - Notaires de Paris, guides thématiques du Minutier).
      marché; Amboise (Indre-et-Loire); Karnoneuvy, François de; Strozzi, Charles de; Martin Jullian; Roger, Pierre; Anjou; Valois
    - Bail à titre de cens annuel et perpétuel par Mgr le révérendissime Odet, cardinal de Châtillon 1, évêque et comte de Beauvais, pair de France, abbé commendataire de l'abbaye séculière de la Magdeleine de Vézelay, de soixante-dix arpents en friche et de nul profit dépendant de lad. abbaye, moyennant quatre-vingts écus soleil de belle main, pour employer en aumônes pour les pauvres de lad. abbaye et deux deniers de cens par au, pour chacun arpent., 12 janvier 1567; MC/ET/XXXVI/20
      E. Caron, A travers les minutes des notaires parisiens [étude XXXVI, env. 990 actes], 1559-1577, Paris, 1900, notice n°250 (voir contexte dans le Plan d’orientation général - Notaires de Paris, guides thématiques du Minutier).
      1. Fut cardinal à dix-sept ans, embrassa la nouvelle religion, combattit très vaillamment à la bataille de Saint-Denis, épousa Mll de Hauteville et mourut en Angleterre (Brantôme, éd. Buchon, p. 277).
      bail; Châtillon, Odet de Coligny (1517-1571, cardinal de); Henri III (roi de France, 1551-1589); cardinal; évêque; abbé
    - Pouvoir [quittance] par Antoine [d'Yerres] commissaire ordinaire de l'artillerie du roi afin de retirer des mains des héritiers de Guillaume de G..., en son vivant messager ordinaire de lad. artillerie, une lettre pour toucher 50 l., pour le quartier de janvier 1566. [Quittance d'Antoine d'Yerres, commissaire de l'artillerie en faveur de François Vachon conseiller du roi en chambre des comptes du Dauphine, pour de gages de l'office de commissaire de l'artillerie de Guillaume d'Yerres et des lettres de procuration pour toucher ces gages], 13 janvier 1567; MC/ET/XXXVI/20
      E. Caron, A travers les minutes des notaires parisiens [étude XXXVI, env. 990 actes], 1559-1577, Paris, 1900, notice n°251 (voir contexte dans le Plan d’orientation général - Notaires de Paris, guides thématiques du Minutier).
      quittance; Yerres, Antoine d'; Yerres, Guillaume; Vachon, François
    - Vente par révérend père en Dieu M. Pierre de Gondi, évêque et duc de Langres, à noble homme et sage Me Philippe Garceau, conseiller du roi au Parlement de Bretagne, de 866 l. 13 s. 4 d. monnaie courante, d'une rente annuelle et perpétuelle., 14 janvier 1567; MC/ET/XXXVI/20
      E. Caron, A travers les minutes des notaires parisiens [étude XXXVI, env. 990 actes], 1559-1577, Paris, 1900, notice n°252 (voir contexte dans le Plan d’orientation général - Notaires de Paris, guides thématiques du Minutier).
      acte de vente; Gondi, Pierre de; Garceau, Philippe; évêque
    - Pouvoir par haut et puissant seigneur René de Villequier, chevalier de l'ordre du roi de sa chambre Me de la garde robe de Mgr le duc d'Anjou, frère du roi, sr et baron d'Aubigny, Faye, d'Annebaut, châtelain de Château-Gaillard, de pour lui et en son nom appréhender la possession réelle et autorité dudit château Gaillard, mouvant de Charles, cardinal de Bourbon, archevéque de Rouen., 15 janvier 1567; MC/ET/XXXVI/20
      La date, erronée, donnée sur l'ouvrage d'E. Caron est le 14 janvier 1567
      E. Caron, A travers les minutes des notaires parisiens [étude XXXVI, env. 990 actes], 1559-1577, Paris, 1900, notice n°253 (voir contexte dans le Plan d’orientation général - Notaires de Paris, guides thématiques du Minutier).
      procuration; Rouen (Seine-Maritime); Villequier, René de; Bourbon, Charles de (1523-1590)
    - Extrait des minutes de la Prévôté de Paris, Antoine Duprat, etc [copie non signée]. Bail emphytéotique, moyennant 40 l. t. des terres et seigneuries du fief noble de Saint-Marcout, autrement dit [ dépendant de l'abbaye Saint-Vigor de] Cérisy, diocèse de Bayeux, lequel fief consiste en tous droits de haute, moyenne et basse justice, en la vicomté de Valognes, etc., [au profit de Jean de La Vernade.], 19 janvier 1567; MC/ET/XXXVI/20
      E. Caron, A travers les minutes des notaires parisiens [étude XXXVI, env. 990 actes], 1559-1577, Paris, 1900, notice n°254 (voir contexte dans le Plan d’orientation général - Notaires de Paris, guides thématiques du Minutier).
      bail; La Vernade, Jean de
    - Pouvoir par Gaspard Roubault, éc., maître gouverneur et principal administrateur des mines du roi, de divers métaux et substances terrestres, étant en ce royaume, pays, terres et seigneuries de l'obéissance dudit seigneur, suivant le don, octroi, faculté, permission et licence concédées et octroiées par ledit sgr roi par ses lettres patentes données à Moulins, le 17 février 1566, signées Charles, et par le roi en son conseil, de Laubespin, à Mre François Martin de Langres, à l'effet d'enquérir et faire rechercher les mines de tous métaux et substances, ouvrir profonds trous jusqu'à en tirer la mine, etc..., 19 janvier 1567; MC/ET/XXXVI/20
      E. Caron, A travers les minutes des notaires parisiens [étude XXXVI, env. 990 actes], 1559-1577, Paris, 1900, notice n°255 (voir contexte dans le Plan d’orientation général - Notaires de Paris, guides thématiques du Minutier).
      procuration; Roubault, Gaspard; Laubespin de; Langres, François de
    - Haut et puissant seigneur S. Mre Jacques d'Amboyse, chevalier de l'ordre du roi, baron de Bussy et de Sexefontaines, sgr de Vaules et de Morgneville, et dame Catherine de Beauvais, son épouse, reconnaissent que Simon Sommayer, demt. à Sexefontaines, gendre d'Eustache Thanaguires, leur fermier et amodiateur de Sexefontaines, leur a payé la somme de 16,826 l. 17 s. faisant partie de celle de 20,000 l., par lui touchée de Messire Édouard Delaloge, prêtre, et de François Collignon, notaire de la baronnie de Sexefontaines., 22 janvier 1567
      E. Caron, A travers les minutes des notaires parisiens [étude XXXVI, env. 990 actes], 1559-1577, Paris, 1900, notice n°256 (voir contexte dans le Plan d’orientation général - Notaires de Paris, guides thématiques du Minutier).
      Amboyse, Jacques d'; Beauvais, Catherine de; Sommayer, Simon; Thanaguires, Eustache; Delaloge, Édouard; Collignon, François; prêtre
    - Certificat [Procuration en blanc que] et certificat de Jacques Chandelier qui ne peut comparaître en personne pour faire hommage au baron de Gillardon, à raison d'une maison qu'il tient en fief de lui, parce qu'il est de son quartier de service de fruitier de la maison du roi., 25 janvier 1567; MC/ET/XXXVI/20
      E. Caron, A travers les minutes des notaires parisiens [étude XXXVI, env. 990 actes], 1559-1577, Paris, 1900, notice n°257 (voir contexte dans le Plan d’orientation général - Notaires de Paris, guides thématiques du Minutier).
      procuration; Chandelier, Jacques; Gillardon, (baron de)
    - Pouvoir par Quentin du Moustier, valet de chambre de feu Mgrs les duc et duchesse de Nemours, et à présent brodeur de Mgr le cardinal de Bourbon pour recevoir de M. le duc de Nemours ou autres, la somme de 207 l. 10 s. dus sur ses gages par ordonnance du 5 octobre 1563., 26 janvier 1567; MC/ET/XXXVI/20
      E. Caron, A travers les minutes des notaires parisiens [étude XXXVI, env. 990 actes], 1559-1577, Paris, 1900, notice n°258 (voir contexte dans le Plan d’orientation général - Notaires de Paris, guides thématiques du Minutier).
      procuration; Du Moustier, Quentin; employé de maison; brodeur; cardinal
    - Certificat par François de Chanaviot [Chanaval], sgr de Montgonot, archer de la garde du corps du roi, sous la charge de Mgr de la Ferté, et Antoine de la Bizerne, écuyer, sgr d'Amboile, qu'ils ont connu les sieurs Bertrand Pierre et Jean Goyer, comme les ayant fréquentés aux dernières guerres, faisant service du roi, sous la charge du bailly de Berry et de M. le capitaine de Montcasquier, et y ayant reçu plusieurs coups et plaies et que leur père a été occis d'un coup d'arquebusade étant au service de Mgr de Montpensier, et qu'ils sont en grande pauvreté., 29 janvier 1567; MC/ET/XXXVI/20
      E. Caron, A travers les minutes des notaires parisiens [étude XXXVI, env. 990 actes], 1559-1577, Paris, 1900, notice n°259 (voir contexte dans le Plan d’orientation général - Notaires de Paris, guides thématiques du Minutier).
      certificat; Chanaval, François; La Bizerne, Antoine de; Pierre, Bertrand; Goyer, Jean
    - Ratification par haut et puissant seigneur dame Béatrix de la Chambre, femme autorisée de M. René de Bruges, chevalier, sr. de la Gruthuse, d'une transaction passée par son mandataire et qui la décharge de toutes sommes de deniers, blés, avoines, poullets et chappons 1., février 1567
      1. La dame de Bruges recherchait son mari, le 3 septembre 1560 (voir ne n° 33) Ils étaient donc remis ensemble.
      E. Caron, A travers les minutes des notaires parisiens [étude XXXVI, env. 990 actes], 1559-1577, Paris, 1900, notice n°267 (voir contexte dans le Plan d’orientation général - Notaires de Paris, guides thématiques du Minutier).
      ratification; La Chambre, Béatrix de; Bruges, René de
    - Quittance par Bernardin Bedaigne, gentilhomme de M. le maréchal de Damville, fils du capitaine Théodore Bedaigne, à Dominique Lechany, de la somme de 12,572 l. 12 s. sur plus forte somme de 16,272 l., 2 février 1567; MC/ET/XXXVI/20
      E. Caron, A travers les minutes des notaires parisiens [étude XXXVI, env. 990 actes], 1559-1577, Paris, 1900, notice n°260 (voir contexte dans le Plan d’orientation général - Notaires de Paris, guides thématiques du Minutier).
      quittance; Bedaigne, Bernardin; Bedaigne, Théodore; Lechany, Dominique; officier (armée)
    - Pouvoir par Antoine de Héricourt, chevalier, sgr de Barattier, gentilhomme ordinaire de la maison du roi, et maître d'hôtel de Mgr le cardinal de Bourbon, pour faire déclarations de biens lui appartenant et relevant de trés haut et puissant, prince Louis de Bourbon, duc d'Anguien, en France, et prince de Condé., 4 février 1567; MC/ET/XXXVI/20
      E. Caron, A travers les minutes des notaires parisiens [étude XXXVI, env. 990 actes], 1559-1577, Paris, 1900, notice n°261 (voir contexte dans le Plan d’orientation général - Notaires de Paris, guides thématiques du Minutier).
      procuration; Héricourt, Antoine de; Condé, Louis Ier de Bourbon (1530-1569, prince de); maître d'hôtel
    - Pouvoir par haut et puissant seigneur dame Gabrielle de Rochechouart, épouse autorisée de haut et puissant seigneur prince Mre Louis de Beaujolais [Louis de Saint-Gelais], sgr de Lanjans [Lansac], chevalier de l'ordre du roi, capitaine de cent gentilshommes de ses ordonnances., 5 février 1567; MC/ET/XXXVI/20
      La date, erronée, donnée sur l'ouvrage d'E. Caron est le 8 février 1567
      E. Caron, A travers les minutes des notaires parisiens [étude XXXVI, env. 990 actes], 1559-1577, Paris, 1900, notice n°262 (voir contexte dans le Plan d’orientation général - Notaires de Paris, guides thématiques du Minutier).
      procuration; Rochechouart, Gabrielle de; Saint-Gelais, Louis de
    - Pouvoir par Jean Grouault et François Allart, écuyers de cuisine de feu Mr Jacques d'Albon, chevalier de l'ordre du roi, sgr de St André, et Mlle de France pour poursuivre le paiement de leurs gages et services à l'encontre de dame Marguerite de la.. veuve du défunt seigneur de St André., 8 février 1567; MC/ET/XXXVI/20
      E. Caron, A travers les minutes des notaires parisiens [étude XXXVI, env. 990 actes], 1559-1577, Paris, 1900, notice n°263 (voir contexte dans le Plan d’orientation général - Notaires de Paris, guides thématiques du Minutier).
      procuration; Grouault, Jean; Allart, François; Albon, Jacques d'
    - Compte entre haut et puissant seigneur M. Albert de Gondi, etc. d'une part et H. F. Catherine Charpon [Charpentier], veuve de feu noble homme Jacques du Pont en son vivant fournisseur ordinaire des guerres, tant en son nom que comme curatrice de Nicolas du Pont, fils mineur dudit défunt et d'elle d'autre part, lesquelles parties disent que le mois d'août 1565 led. sr. comte de Retz, remontra aud. défunt du Pont que pour subvenir à lui, étoit besoin trouver par reconnaissances jusqu'à la somme de 25,800 l. t., requérant aud. du Pont de lui faire ce plaisir de les trouver à rentes, fermes ou pensions et d'offrir soy plaige à icelles rentes ou pensions et d'assigner lesd. rentes tant sur la ville de Dijon que autres particuliers habitant lad. ville qu'il lui conviendrait., 13 février 1567; MC/ET/XXXVI/20
      La date, erronée, donnée sur l'ouvrage d'E. Caron est le 10 février 1657
      E. Caron, A travers les minutes des notaires parisiens [étude XXXVI, env. 990 actes], 1559-1577, Paris, 1900, notice n°264 (voir contexte dans le Plan d’orientation général - Notaires de Paris, guides thématiques du Minutier).
      compte; Dijon (Côte-d'Or); Gondi, Albert de; Charpentier, Catherine; Du Pont, Jacques; Du Pont, Nicolas
    - Pouvoir par François Chambolin, sergent à pied ordinaire et garde de la forêt d'Orléans, en la garde de Vitry, au lieu de la vieille taille, afin de résigner son état et office de garde, au profit d'Étienne Boucher., 18 février 1567; MC/ET/XXXVI/20
      E. Caron, A travers les minutes des notaires parisiens [étude XXXVI, env. 990 actes], 1559-1577, Paris, 1900, notice n°265 (voir contexte dans le Plan d’orientation général - Notaires de Paris, guides thématiques du Minutier).
      procuration; Orléans (forêt); Vitry-aux-Loges (Loiret); Chambolin, François; Boucher, Étienne; garde champêtre
    - A la requête de noble homme M. Nicolas Molé, conseiller du roi trésorier commis par sa majesté à tenir compte et faire le paiement des frais de l'extraordinaire de ses guerres, chevaux, logements et marine de Ponant, sommation à M. Jacques Thonin [Thenyn], commis à l'exercice de la recette générale des finances de Bretagne, de payer aud. Molé, la somme de 6,000 l. ce à quoi led. Thonin [Thenyn], répond que tout le premier quartier de la recette générale de janvier, février et mars est complètement absorbé par de précédentes assignations., 21 février 1567; MC/ET/XXXVI/20
      E. Caron, A travers les minutes des notaires parisiens [étude XXXVI, env. 990 actes], 1559-1577, Paris, 1900, notice n°266 (voir contexte dans le Plan d’orientation général - Notaires de Paris, guides thématiques du Minutier).
      Molé, Nicolas; Thenyn, Jacques
    - Injonction par M. Jean de Boullon, conseiller du roi et trésorier de son épargne, à M. Antoine Andréa, fermier des subsides mis sus pour l'abréviation des procès, de payer à Mgr le prince de Condé, la somme de 9 000 l. pour le quartier de janvier, février et mars de sa pension qui est à raison de 36,000 l par an 1., 1er mars 1567
      1. Cet article est biffé, mais le fait de la pension n'en subsite pas moins.
      E. Caron, A travers les minutes des notaires parisiens [étude XXXVI, env. 990 actes], 1559-1577, Paris, 1900, notice n°268 (voir contexte dans le Plan d’orientation général - Notaires de Paris, guides thématiques du Minutier).
      Boullon, Jean de; Andréa, Antoine; Condé, Louis Ier de Bourbon (1530-1569, prince de); administrateur
    - Ralification par haut et puissant seigneur prince Louis de Bourbon, prince de Condé, duc d'Anguien, d'un acte passé le dimanche 23 novembre 1566, par le sr. de la Gerbaudiére., 1er mars 1567; MC/ET/XXXVI/20
      E. Caron, A travers les minutes des notaires parisiens [étude XXXVI, env. 990 actes], 1559-1577, Paris, 1900, notice n°269 (voir contexte dans le Plan d’orientation général - Notaires de Paris, guides thématiques du Minutier).
      ratification; Gerbaudiére, M. de la; Condé, Louis Ier de Bourbon (1530-1569, prince de)
    - Cession par noble homme Claude de la Croix, baron de Plancy, sr de Merlongnies, surintendant des affaires de haut et puissant seigneur M. Louis de Bourbon, prince de Condé, duc d'Anguien, marquis de Conti, comte de Souppes [de Soissons], d'Anisy et Vallery, à noble homme Pierre Legendre, représenté par Charles Duboys, de la somme de 4 0000 l.t., 11 mars 1567; MC/ET/XXXVI/20
      Rectification de la date donnée par E. Caron qui est: mars 1567 s. j.
      E. Caron, A travers les minutes des notaires parisiens [étude XXXVI, env. 990 actes], 1559-1577, Paris, 1900, notice n°274 (voir contexte dans le Plan d’orientation général - Notaires de Paris, guides thématiques du Minutier).
      cession; La Croix, Claude de; Condé, Louis Ier de Bourbon (1530-1569, prince de); Legendre, Pierre; Duboys, Charles
    - A.M. le Prévôt de Paris, en son conseil, supplie humblement François de Carnavalet 2, chevallier de l'ordre du roi, gouverneur de la personne de Monseigr le duc d'Anjou, disant que suivant acte passé devant Nicolas Vassart et Jean Yver, il a vendu à Jean Trousseau et Jean Sarradin, moyennant 14 000 l. cent arpents de bois de haut fute dans la forêt des Yvelines prés Rambouillet, dont reste encor à payer la somme de 6000 l. et font lesd. Notaires difficulté de lui délivrer un autre scel, suppliant qu'il soit enjoint auxd. notaires lui bailler et délivrer contrat desd. bois. Soit délivré lad. Contrainte à la charge que les deux ne servirons que pour un. Signé: de Bragelongne., 17 mars 1567; MC/ET/XXXVI/20
      2. Il avait épousé en 1566, Françoise de la Baume, mourut en 1571 et sa veuve acheta en 1578, du président de Ligneris l'hôtel connu depuis sous le nom de l'hôtel Carnavelet.
      Rectification de la date donnée par E. Caron qui est: mars 1567, s. j.
      E. Caron, A travers les minutes des notaires parisiens [étude XXXVI, env. 990 actes], 1559-1577, Paris, 1900, notice n°275 (voir contexte dans le Plan d’orientation général - Notaires de Paris, guides thématiques du Minutier).
      Rambouillet (forêt); Carnavalet, François de; Trousseau, Jean; Sarradin, Jean
    - Pouvoir par haut et puissant seigneur Mre Jacques d'Amboyse 2, chevalier de l'ordre du roi baron de Bussy et de Sexe Fontanes sr. de Vaules et de Morgneville 3.... et d'offrir à Mgr. de Clermont, leur frère, la somme de 26 000 l. à lui due, suivant l'accord de transaction fait à Toulouse le 12 mars précédent., 22 mars 1567
      2. Jacques d'Amboyse, était le second fils de Louis de Clermont. Les deux fréres dont il est question dans cet article étaient prénommés Georges et Louis. Il y avait un quatrième, Jean de Cerysaie, mais comme il était d'église, il n'était pas appelé à la succession de l'auteur commun. Jacques de Clermont était dit d'Amboise, de son oncle le cardinal d'Amboise, qui lui légua les baronnies de Bussy et Sexe-Fontaines, à la condition qu'il porterait ses armes et son nom. Il était seigneur de Morgneville du chef de sa femme Catherine de Beauvais; 3. Suit un nom adiré ( ?) qui doit être celui de ... Clermont.
      E. Caron, A travers les minutes des notaires parisiens [étude XXXVI, env. 990 actes], 1559-1577, Paris, 1900, notice n°270 (voir contexte dans le Plan d’orientation général - Notaires de Paris, guides thématiques du Minutier).
      procuration; Toulouse (Haute-Garonne); Amboyse, Jacques d'; Clermont, M. de
    - Pouvoir en blanc par noble homme Jean de Gondi, prieur de Trivier en Dauphiné pour toucher revenus du prieuré. - Signé: Gondy, 24 mars 1567; MC/ET/XXXVI/20
      La date, erronée, donnée sur l'ouvrage d'E. Caron est le 27 mars 1567